# IPO收入确认相关问题

提问人：JFSGF 时间：2020-11-14 11:44:00
陈版您好，
请教一个IPO收入确认相关问题，公司为一家创新医疗器械公司。目前销售模式以经销模式为主，主要通过几家大型经销商进行买断式销售。如销售协议约定以经销商验收为最终交付条款，公司后续只需要配合经销商到终端用户处进行免费安装调试（且安装调试工作较为简单），且经销商付款信用周期也不受终端用户的验收时间限制。这种情况是否可以以经销商出具验收单做为确认收入的标准？

回答人：chenyiwei
请参考：《首发业务若干问题解答（ 2020 年 6 月修订）》中的“问题 46 ：经销商模式”。